【裁判字號】    97,交聲,936
【裁判日期】    971128
【裁判案由】    違反道路交通管理處罰條例聲明異議
【裁判全文】
臺灣士林地方法院交通事件裁定         97年度交聲字第936號
                                     97年度交聲字第937號
原處分機關  臺北市交通事件裁決所
異  議  人  甲○○
即受處分人
上列異議人即受處分人因違反道路交通管理處罰條例案件，對於
臺北市交通事件裁決所於民國97年6 月20日所為之處分（原處分
案號：北市裁催字第裁22-A00WN4432、北市裁催字第裁22-A00WN
4433號）聲明異議，本院裁定如下：
    主  文
異議均駁回。
    理  由
一、原處分意旨略以：本件異議人即受處分人甲○○駕駛車牌號
    碼為CWH-917 號重型機車，於民國97年4 月4 日晚間22時許
    ，行經臺北市○○路與惠民街交岔路口時，遇路口號誌為紅
    燈，仍違規紅燈左轉後，在重陽路西往東逆向車道上，跨越
    雙黃線行駛，經警攔停舉發，以異議人有違反道路交通管理
    處罰條例第45條第12款、第53條第1 項之規定掣單舉發。經
    異議人提出申訴，原處分機關函請舉發單位調查結果，仍認
    異議人有上開違規行為，乃依道路交通管理處罰條例第45條
    第12款、第53條第1 項、第63條之規定，就異議人紅燈左轉
    之違規行為，裁處新臺幣（下同）4,500 元之罰鍰，並記違
    規點數3 點，就異議人跨越雙黃線行駛之違規行為，裁處1,
    800 元之罰鍰，並記違規點數1 點。
二、異議意旨略以：伊當時拒簽收罰單，且伊當時拒簽的罰單內
    容只有任意駛出邊線（即跨越雙黃線行駛）及逆向行駛，沒
    有闖紅燈（即紅燈左轉）部分。又伊違規時間是97年4 月4
    日，伊在6 月30日才收到罰單的掛號信件，導致伊沒辦法在
    應到案時間繳納最低罰緩。此外，南港分局回覆的函文，沒
    有載明是否有向警員調取錄音，確認警員當時是否有開闖紅
    燈的罰單，為此聲明異議等語。
三、按汽車駕駛人（含機器腳踏車，道路交通管理處罰條例第3
    條第8 款規定參照）爭道行駛有任意駛出邊線之情形者，處
    600 元以上1,800 元以下罰鍰，並記違規點數1 點；汽車駕
    駛人（含機器腳踏車，道路交通管理處罰條例第3 條第8 款
    規定參照），行經有燈光號誌管制之交岔路口闖紅燈者，處
    1,800 元以上5,400 元以下罰鍰，並記違規點數3 點，道路
    交通管理處罰條例第45條第12款、第53條第1 項、第63條第
    1 項第1 款、第3 款分別定有明文。復按行為人有違反道路
    交通管理處罰條例之情形者，交通勤務警察或依法令執行交
    通稽查任務人員應填製舉發違反道路交通管理事件通知單（
    以下簡稱通知單），並於被通知人欄予以勾記，其通知聯依
    下列規定辦理：當場舉發者，應填記駕駛人或行為人姓名、
    性別、出生年月日、地址、身分證統一編號及車主姓名、地
    址、車牌號碼、車輛種類。被查獲之駕駛人或行為人為受處
    分人時，應於填記通知單後將通知聯交付該駕駛人或行為人
    簽名或蓋章收受之；拒絕簽章者，仍應將通知聯交付該駕駛
    人或行為人收受，並記明其事由及交付之時間；拒絕收受者
    ，應告知其應到案時間及處所，並記明事由與告知事項，視
    為已收受，違反道路交通管理事件統一裁罰基準及處理細則
    第11條第1 項第1 款亦定有明文。末按交通法庭認為聲明異
    議無理由者，應以裁定駁回之，道路交通案件處理辦法第19
    條亦著有明文。
四、經查：證人即本件舉發警員乙○○於本院結證稱：本件是伊
    所舉發，當時伊站在重陽路423 巷口執行取締違規，異議人
    從惠民街南往西左轉重陽路時，重陽路當時還是綠燈，且轉
    綠燈已經很久了，異議人是紅燈左轉，他左轉過來後，就行
    駛在重陽路西往東的逆向內側車道上，伊就到馬路上將異議
    人攔停。當時異議人沒有出示駕、行照，伊先用電腦查詢是
    否本人，後來告知異議人違規事項是紅燈左轉和跨越雙黃線
    行駛，還有未帶駕、行照，當時異議人拒簽，原因沒有說，
    伊就告知紅單會寄到監理站，請他本人去監理站領取，還告
    訴異議人要在15天以內，到紅單上的裁決機關。本件舉發過
    程，伊有錄音，而告知異議人應到案時間及處所乙節，是伊
    在開啟錄音筆之前告知的，錄音筆所錄內容則是確認異議人
    的違規內容。伊當時沒有針對異議人未帶駕、行照之事實開
    罰單，是因為這屬於勸導內容等語（參本院97年10月20日訊
    問筆錄），且經本院當庭勘驗證人乙○○提出之錄音光碟，
    證人乙○○舉發當時確實當場告知違規人姓名、違規時間、
    地點及違規車號，並告知異議人違規內容為紅燈左轉、跨越
    雙黃實線行駛對向車道、未帶駕照、未帶行照等，此有本院
    勘驗筆錄1 份在卷可參（參本院97年10月20日訊問筆錄第3
    頁），堪認異議人當時確實有紅燈左轉及跨越雙黃線行駛之
    違規事實無誤。至於本件開單過程，既經證人乙○○證稱有
    當場告知異議人應到案時間及處所，而證人乙○○與異議人
    素不相識，亦無仇怨，係依法執行勤務之公務員，其於本院
    具結後作證，殊無設詞誣陷異議人，而身觸偽證重罪之理，
    是其證詞應屬可信，而依違反道路交通管理事件統一裁罰基
    準及處理細則第11條第1 項第1 款規定，前揭兩張罰單即應
    視為已合法送達異議人，異議人本可於罰單之應到案日期之
    前，繳納最低罰鍰，然其未依限繳納罰鍰，原處分機關依法
    提高罰鍰額度，自無違誤。至於異議人抗辯其97年6 月30日
    收到之掛號信件，應為原處分機關開立之兩份裁決書，此有
    卷附送達回證2 紙可參，異議人認其於該日收受者為警方開
    立之罰單，顯有誤會，併此敘明。
五、綜上所述，原處分機關依法對異議人前揭兩項違規事實裁罰
    ，並無違誤，本件異議為無理由，均應予駁回。
據上論斷，應依道路交通案件處理辦法第19條之規定，裁定如主
文。
中    華    民    國    97    年    11    月    28    日
                              臺灣士林地方法院交通法庭
                                  法  官  鄭光婷
以上正本證明與原本無異。
如不服本裁定，應於裁定送達後5 日內，向本院提出抗告狀。
                                  書記官  徐仁豐
中    華    民    國    97    年    11    月    28    日


司法院資訊處製作；財團法人民間司法改革基金會備份。
